Inventaris van het digitaal archief: Deltaprogramma
Nationaal Archief, Den Haag
- Generieke en gebiedsgerichte deelprogramma's van het deltaprogramma, waarin periode 2010-2014 adviezen en voorstellen voor deltabeslissingen en voorkeursstrategieën zijn voorbereid en uitgewerkt, DC153
  - Generiek deelprogramma Zoetwater. Voorbereiding 2010-2014 adviezen en voorstellen deltabeslissing en voorkeursstrategie Zoetwater, DC161
    - Synthesedocument Zoetwater. Beschrijving van onderbouwing van de voorgestelde deltabeslissing en voorkeursstrategie Zoetwater tbv Deltaprogramma 2015, DC341
      - Brondocumenten en literatuur bij synthesedocument deltabeslissing en voorkeursstrategie zoetwater, DC361
        - DPZW Deltaprogramma 2013 maart Handreiking toepassing Deltamodel, DC-20151571
          - DC-2015_1571-1.PDF
        - DPZW Deltaprogramma 2012 september_Deltaprogramma 2013 Werk aan de delta; De weg naar deltabeslissingen, DC-20151570
          - DC-2015_1570-1.PDF
        - DPZW Deltaprogramma Zoetwater 2010 maart_Samen_werken_aan_Zoetwater Participeren in het Deltaprogramma Zoetwater, DC-20151573
          - DC-2015_1573-1.PDF
        - DPZW Deltaprogramma Zoetwater 2010 juni_Plan van Aanpak, DC-20151572
          - DC-2015_1572-1.PDF
        - DPZW_Deltaprogramma Zoetwater 2012 augustus (b)_Beleidsinstrumenten voor zoetwaterstrategieën; deel 2 - Overzicht van beleidsinstrumenten (fase 2), DC-201631
          - DC-2016_31-1.PDF
        - Deltaprogramma Zoetwater (2013, maart). Maatregelen Hoofdwatersysteem en aanvoer naar West-Nederland Toelichting en onderbouwing van afgevallen en als kansrijk geselecteerde maatregelen, DC-201633
          - DC-2016_33-1.PDF
        - DPZW_Ecorys 2013 september_Voorverkenning kosten en baten Deltaprogramma Zoetwater (inclusief opleg), DC-201634
          - DC-2016_34-1.PDF
        - DPZW_Deltaprogramma Zoetwater 2012 augustus (a)_Beleidsinstrumenten voor zoetwaterstrategieën; deel 1 - Perspectieven op beleidsinstrumenten (fase 2), DC-201630
          - DC-2016_30-1.PDF
        - DPZW Stratelligence 2014 juni Economische analyse zoetwater ten behoeve van de voorkeursstrategie zoetwater (definitief) - In synthesedocument: Stratelligence (2011, maart), Kosten-batenanalyse zoetwater, economische analyse van de voorkeursstrategie, DC-20151663
          - DC-2015_1663-1.PDF
        - DPZW Stratelligence 2013 februari_Kosteneffectiviteitsanalyse Afvoerverdeling Rijn; Quick scan (inclusief oplegbrief), DC-20151662
          - DC-2015_1662-1.PDF
        - DPZW Samenwerkende natuurorganisaties (zonder datum)_Natuurlijke klimaatbuffers in het Deltaprogramma Zoetwatervoorziening, DC-20151661
          - DC-2015_1661-1.PDF
        - DPZW Van Waveren en Kielen 2012 februari Knoppen hoofdwatersysteem zoetwater, DC-20151660
          - DC-2015_1660-1.PDF
        - DPZW Sterk Consulting (2013, maart). De zoetwaterstrategie en de inzet van beleidsinstrumenten, DC-201635
          - DC-2016_35-1.PDF
        - Lange, W.J. de, G. F. Prinsen, J.C. Hoogewoud et al. (2014) An operational, multi-scale, multi-model system for consensus-based, integrated water management and policy analysis The Netherlands Hydrological Instrument. In Environmental Modelling&Software, DC-20151957
          - DC-2015_1957-1.PDF
        - Regionaal Bestuurlijk Overleg Rijn-Oost (2012, maart), Regionale rapportage Regio Oost, aangescherpte knelpuntenanalyse/mogelijke strategieën en bouwstenen., DC-20151956
          - DC-2015_1956-1.PDF
        - RIZA, HKV, Arcadis, KIWA, Korbee en Hovelynck (2005, september), Droogtestudie Nederland, Aard, Ernst en omvang van watertekorten in Nederland, DC-20151959
          - DC-2015_1959-1.PDF
        - DHZ (2011, maart) Analyse van de effecten en gevolgen van klimaatverandering op het watersysteem en functies. Regionale knelpuntenanalyse Zuid-Nederland (Fase 1), DC-20151958
          - DC-2015_1958-1.PDF
        - Deltaprogramma Zoetwater (2013, februari), Quick scan naar de hydrologische effectiviteit van bovenstroomse maatregelen met het oog op de Nederlandse zoetwatervoorziening, DC-20151955
          - DC-2015_1955-1.PDF
        - Deltaprogramma IJsselmeer (2014, mei), Synthesedocument 95% versie: Een veilig en veerkrachtig IJsselmeergebied. Resultaten van het Deltaprogramma IJsselmeergebied., DC-20151954
          - DC-2015_1954-1.PDF
        - BCP/De Lynx (2011, november), Dwingelanden, wegwijzers en stille verleiders. Een inventarisatie van communicatieve beleidsinstrumenten voor het deelprogramma Zoetwater van het Deltaprogramma, DC-201629
          - DC-2016_29-1.PDF
        - DPZW_Royal HaskoningDHV 2014 maart (a)_Expertsessies Deelprogramma Zoetwater voor verschillende gebruiksfuncties, DC-20151649
          - DC-2015_1649-1.PDF
        - DPZW_RWS ZH 2010_Memo Stand van zaken uitvoering zoutbeperkende maatregelen Rijnmond, DC-20151648
          - DC-2015_1648-1.PDF
        - DPZW_Witteveen en Bos 2011, Regionale Verkenning Zoetwater Rivierengebied, Knelpuntenanalyse, DC-20151645
          - DC-2015_1645-1.PDF
        - DPZW_VEMW, LTO, Vewin en LTO 2013 15 januari_Brief inzake zoetwaterbeleid (aan Deltacommissaris), DC-20151644
          - DC-2015_1644-1.PDF
        - DPZW_Royal HaskoningDHV 2012 maart_Regio Zuid-Nederland_Knelpuntenanalyse Fase 2; eerste resultaten, DC-20151647
          - DC-2015_1647-1.PDF
        - DPZW_Min VenW 2009 december Nationaal_Waterplan, DC-20151641
          - DC-2015_1641-1.PDF
        - DPZW_LTO Nederland 2013 januari, Deltaplan Agrarisch Waterbeheer, DC-20151640
          - DC-2015_1640-1.PDF
        - DPZW_Ministerie IenM 2011 juni Kabinetsstanpunt tav Besluit beheer Haringvlietsluizen (Kierbesluit), DC-20151642
          - DC-2015_1642-1.PDF
        - DPZW Svasek Hydraulics 2014 januari_Effectbepaling verdieping Botlek (concept), DC-20151659
          - DC-2015_1659-1.PDF
        - DPZW Formats in het kader van Vergelijkingssystematiek, DC-20151656
          - DC-2015_1656-1.PDF
        - DPZW_Stratelligence 2012 augustus Handreiking adaptief Deltamanagement, DC-20151655
          - DC-2015_1655-1.PDF
        - DPZW_Stuurgroep DHZ-RBO Rijn-Oost 2014 februari_Aanbod Hoge Zandgronden, DC-20151658
          - DC-2015_1658-1.PDF
        - DPZW_Staf Deltacommisaris 2013 mei_Zoetwater_Voorzieningenniveau en korte termijn investeringen (bijlage 2e), DC-20151652
          - DC-2015_1652-1.PDF
        - DPZW_Samenvatting_expertsessies hydrologie_2014 april, DC-20151651
          - DC-2015_1651-1.PDF
        - DPZW_Sterk Consulting 2013 maart De zoetwaterstrategie en de inzet van beleidsinstrumenten, DC-20151654
          - DC-2015_1654-1.PDF
        - DPZW_Sterk Consulting 2013 april (a)_Zoetwaterbeheer, bekostiging en sturing van instrumenten, DC-20151653
          - DC-2015_1653-1.PDF
        - DPZW_Wereld Natuur Fonds (WNF) 2012_Water naar de Zee; Visie op een klimaatbestendige Zoetwatervoorziening van Laag Nederland, DC-20151650
          - DC-2015_1650-1.PDF
        - Vergelijkingssytematiek_-_versie_1_0_- 10_maart_2012, DC-20152186
          - DC-2015_2186-1.PDF
        - DPZW_Kennis voor Klimaat 2014 Meekoppelkansen tussen Natura 2000 Kaderrichtlijn en het Deltaprogramma in het Veenweidegebied; een quickscan klimaatadaptatie (concept), DC-20151627
          - DC-2015_1627-1.PDF
        - DPZW_Deltares 2012 mei (b)_Zoetwatervoorziening in Nederland; Aangescherpte landelijke knelpuntenanalyse 21e eeuw, DC-20151626
          - DC-2015_1626-1.PDF
        - DPZW_Deltaprogramma Zoetwater 2013 oktober (a)_Memo adaptatiepad voor instrumenten voor Bestuurlijk Platform Zoetwater, DC-20151629
          - DC-2015_1629-1.PDF
        - DPZW_Deltaprogramma Zoetwater 2013 november (b)_Op weg naar een Nationaal Kader voor het voorzieningenniveau; Achtergronddocument, DC-20151628
          - DC-2015_1628-1.PDF
        - DPZW_Deltaprogramma Zoetwater 2014 juni Water voor economie en leefbaarheid ook in de toekomst (concept 3 juni), DC-20151623
          - DC-2015_1623-1.PDF
        - DPZW Deltares, PBL, KNMI, LEI, WUR, CPB 2013 april_Deltascenario's voor 2050 en 2100; Nadere uitwerking 2012-2013, DC-20151589
          - DC-2015_1589-1.PDF
        - DPZW_Deltaprogramma Zoetwater 2013 juni (b)_Kansrijke strategieen voor zoet water_Bestuurlijke Rapportage Fase 3 - Deel 2, DC-20151622
          - DC-2015_1622-1.PDF
        - DPZW_ECK-B 2014 maart_Factsheet trapjeslijn, DC-20151625
          - DC-2015_1625-1.PDF
        - DPZW_Deltaprogramma Zoetwater 2014 mei Brief BPZ aan Regeringscommissaris voor het Deltaprogramma, DC-20151624
          - DC-2015_1624-1.PDF
        - DPZW Deltaprogramma Zoetwater 2012 mei_Mogelijke strategieen voor zoetwater; Fase 2, DC-20151585
          - DC-2015_1585-1.PDF
        - DPZW_Deltaprogramma Zoetwater 2013 juni (a)_Kansrijke strategieen voor zoet water_Bestuurlijke Rapportage Fase 3 - Deel 1, DC-20151621
          - DC-2015_1621-1.PDF
        - DPZW_Deltaprogramma Zoetwater 2014 mei_Verslag Leertafel 2 (21 jan 2014), DC-20151620
          - DC-2015_1620-1.PDF
        - DPZW Deltaprogramma Zoetwater 2011 november (a)_Vier toekomstperspectieven voor Nederland en zoetwater (IMI), DC-20151582
          - DC-2015_1582-1.PDF
        - DPZW Deltaprogramma Zoetwater 2011 mei_Synthese van de landelijke en regionale knelpuntenanalyses Fase 1, DC-20151581
          - DC-2015_1581-1.PDF
        - DPZW Deltaprogramma Zoetwater 2012 juni_Oplossingsruimte in beeld_Bestuurlijke rapportage Fase 2, DC-20151584
          - DC-2015_1584-1.PDF
        - DPZW Deltaprogramma Zoetwater 2011 november Toekomstperspectieven_tbv_BPZ_def, DC-20151580
          - DC-2015_1580-1.PDF
        - DPZW_Koninklijke Schuttevaer 2012 november_Positionpaper binnenvaart tbv de deltabeslissing, DC-20151638
          - DC-2015_1638-1.PDF
        - DPZW_Ecorys 2014 januari_Economische analyse zoetwaterstrategie; Aanvullende berekeningen op voorverkenning Fase 3, DC-20151637
          - DC-2015_1637-1.PDF
        - DPZW_LEI 2013 februari Notitie gedragen effectprotocollen, DC-20151639
          - DC-2015_1639-1.PDF
        - DPZW_Deltares 2013 oktober_Landelijke verkenning van effecten van maatregelpakketten voor de zoetwatervoorziening in Nederland, DC-20151634
          - DC-2015_1634-1.PDF
        - DPZW_RIVM 2014 maart Impact klimaat op oppervlaktewater als bron voor drinkwater Van knelpunten naar maatregelen, DC-20151633
          - DC-2015_1633-1.PDF
        - DPZW_Ecorys 2013 september_Voorverkenning kosten en baten Deltaprogramma Zoetwater (inclusief opleg), DC-20151636
          - DC-2015_1636-1.PDF
        - DPZW_Regio Zoetwater Flevoland en Noord-Holland 2011 april_Regiorapportage Zoetwater Flevoland en Noord-Holland; Rapportage fase 1, DC-20151635
          - DC-2015_1635-1.PDF
        - DPZW Deltaprogramma Zoetwater 2013 augustus (a)_Achtergronddocument bij kansrijke strategieen; Fase 3 bijlagen, DC-20151597
          - DC-2015_1597-1.PDF
        - DPZW_Deltares 2013 december (b)_Luchtbellenpluimen in de Nieuwe Waterweg; Eindrapportage schaalonderzoek, DC-20151630
          - DC-2015_1630-1.PDF
        - DPZW Deltaprogramma Zoetwater 2012 juli_Startnotitie kansrijke zoetwaterstrategieen en sleutelkeuzes hoofdwatersysteem, DC-20151596
          - DC-2015_1596-1.PDF
        - DPZW Deltares 2014 februari_Toetsing robuustheid Brielse Meer voor zoetwatervoorziening; Fase 2 definitieve toetsing, DC-20151599
          - DC-2015_1599-1.PDF
        - DPZW_Rijswick M. van, J. Robbe 2011 september_Juridische instrumenten voor de zoetwatervoorziening in Nederland, DC-20151632
          - DC-2015_1632-1.PDF
        - DPZW Deltaprogramma Zoetwater 2013 augustus (a)_Achtergronddocument bij kansrijke strategieen; Fase 3, DC-20151598
          - DC-2015_1598-1.PDF
        - DPZW_Ministerie van Infrastructuur en Milieu 2012 maart, Structuurvisie Infrastructuur en Ruimte (SVIR), DC-20151631
          - DC-2015_1631-1.PDF
        - DPZW Deltaprogramma Zoetwater 2014 september Water voor economie en leefbaarheid ook in de toekomst, DC-20151593
          - DC-2015_1593-1.PDF
        - DPZW Deltaprogramma Zoetwater 2014 september Advies Deltaplan Zoetwater september 2014, DC-20151592
          - DC-2015_1592-1.PDF
        - DPZW Deltares 2013 december (a)_Memo Vergelijking basisberekeningen fase 2 en fase 4, DC-20151595
          - DC-2015_1595-1.PDF
        - DPZW Deltaprogramma ZWD 2014 maart Voorkeursstrategie ZWS advies SG ZWD en Synthesedocument concept 1 0, DC-20151594
          - DC-2015_1594-1.PDF
  - Deelprogramma Zuidwestelijke Delta. Voorbereiding 2010 - 2014 adviezen en voorstellen voorkeursstrategie Zuidwestelijke Delta., DC162
    - Synthesedocument Zuidwestelijke Delta. Beschrijving van onderbouwing van de voorgestelde voorkeursstrategie Zuidwestelijke Delta tbv Deltaprogramma 2015, DC366
      - Brondocumenten en literatuur bij synthesedocument voorkeurstrategie Zuidwestelijke Delta., DC367
        - Biobouwers en waterveilighied Waddengebied (IMARES 2013), DC-20152018
          - DC-2015_2018-1.PDF
        - Moneos - monitoring van het schelde-estuarium (UvA 2008), DC-20151328
          - DC-2015_1328-1.PDF
        - Verbruggen, W., R. De Jong, and J. Mulder, 2012, Rol van stormvloedkering voor lange termijn veiligheid en functiebehoud van Oosterschelde. Een systeembeschrijving als aanzet voor een onderzoeksplan. Delft. Deltares rapport 1206856-000-VEB-003, DC-20152019
          - DC-2015_2019-1.PDF
        - Verslag sectorgesprekken ZWD (PB ZWD 2009), DC-20151289
          - DC-2015_1289-1.PDF
        - Toekomstbestendige Verharde Zeeweringen (Deltares 2012), DC-20151443
          - DC-2015_1443-1.PDF
        - Mulder J., M. Taal, M. Tangelder, Jansen H., R. Henkens, and S.E. Werners, 2012, Sedimentstrategie voor de ZW Delta: een verkenning van kansen., Deltares/Imares/Alterra: Deft. Deltares rapport 1206856-000 C115/12, DC-20152016
          - DC-2015_2016-1.PDF
        - Sedimentstrategie Zuidwestelijke Delta (Alterra 2014), DC-20151442
          - DC-2015_1442-1.PDF
        - Duurzaam ruimtegebruik Oosterschelde (Alterra 2012), DC-20152017
          - DC-2015_2017-1.PDF
        - Zandwinning en suppleties ecologische vragen vanuit sedimentbeheer (IMARES 2012), DC-20151445
          - DC-2015_1445-1.PDF
        - Slootjes, N., Bulthuis, J., Karelse, M.K. van Kruchten, Y.J.G., Louters, T., de Goederen, S., Slager, J.W. en Slomp, R., (2010). Gevoeligheidsanalyse waterberging Zuidwestelijke Delta, versie 2.0. Rijkswaterstaat, HKV en DHV., DC-20152014
          - DC-2015_2014-1.PDF
        - Mulder, J.P.M., J. Cleveringa, M.D. Taal, and B.K. Van Weesenbeek, 2010, Sedimentperspectief op de Zuidwestelijke Delta, Deltares, DC-20152015
          - DC-2015_2015-1.PDF
        - Zandsuppleties ALS Deltapprogramma (Deltares 2012), DC-20151444
          - DC-2015_1444-1.PDF
        - Deltares, 2013. Verwachte waterkwaliteit in een verbonden en zout grevelingen - volkerak met getij, DC-20152013
          - DC-2015_2013-1.PDF
        - Sedimentstrategie voor de ZW Delta (Deltares 2012), DC-20151441
          - DC-2015_1441-1.PDF
        - PBL_2012_Effecten-van-klimaatverandering_500193003_0, DC-20152010
          - DC-2015_2010-1.PDF
        - Rapportage Expertmeeting Sediment (Alterra 2013), DC-20151440
          - DC-2015_1440-1.PDF
        - PBL 2011, Een delta in beweging. Bouwstenen voor een klimaatbestendige ontwikkeling van Nederland, DC-20152011
          - DC-2015_2011-1.PDF
        - Ketelaars, P., 2011, De Lage Landen 2020-2040 Vlaams-Nederlandse strategische economische samenwerking op middellange termijn, DC-20152096
          - DC-2015_2096-1.PDF
        - Hintjens, J., M. Van der Horst, B. Kuipers, and T. Vanelslander, 2012, Vlaams-Nederlandse Deltamonitor 2001-2010: Rotterdam / Antwerpen. p. 34 p. Editie 2012, DC-20152094
          - DC-2015_2094-1.PDF
        - Vanelslander, T., B. Kuipers, J. Hintjens, and M. Van der Horst, 2011, Ruimtelijk-economische en logistieke analyse: de Vlaams-Nederlandse Delta in 2040, Universiteit Antwerpen / Erasmus Universiteit Rotterdam: Antwerpen/Rotterdam., DC-20152095
          - DC-2015_2095-1.PDF
        - Troost, K. and T. Ysebaert, 2011, ANT Oosterschelde: Long-term trends of waders and their dependence on intertidal foraging grounds, Imares: Yerseke, Report number C063/11, DC-20152092
          - DC-2015_2092-1.PDF
        - Hintjens, J., M. Van der Horst, B. Kuipers, and T. Vanelslander, 2013, Vlaams-Nederlandse Deltamonitor 2013 Ruimtelijk-economische en logistieke monitor, Universiteit Antwerpen en de Erasmus Universiteit Rotterdam, DC-20152093
          - DC-2015_2093-1.PDF
        - Van Loon-Steensma, J.M., H. Schelfhout, N.M.L. Eernink, and M.P.C.P. Paulissen, 2012, Verkenning innovatieve dijken in het Waddengebied: een verkenning naar de mogelijkheden voor innovatieve dijken in het Waddengebied, Alterra: Wageningen., DC-20152090
          - DC-2015_2090-1.PDF
        - Rappoldt, C. and B.J. Ens, 2013, Scholeksters en de toekomstige erosie van slikken in de oosterschelde. Een modelstudie met WEBTICS, SOVON / ECOcurves: Haren., DC-20152091
          - DC-2015_2091-1.PDF
        - Deltaprogramma Zuidwestelijke Delta, 2012, Ambities verzilveren in Grevelingen en Volkerak-Zoommeer. Rijksstructuurvisie en Programma Gebiedsontwikkeling: Goes., DC-20151979
          - DC-2015_1979-1.PDF
        - Royal Haskoning, 2007, Robuuste dijken in de Oosterschelde, ondanks de zandhonger; een verkenning van alternatieven voor klassieke versterking, DC-20151978
          - DC-2015_1978-1.PDF
        - 12. Ministerie van Infrastructuur en Milieu, 2012, I&M maakt ruimte. Strategische Kennis en Innovatie agenda Infrastructuur en Milieu 2012-2016: Den Haag, DC-20151975
          - DC-2015_1975-1.PDF
        - Abrahamse, A.F., J.H. Bigelow, R.J. Gladstone, B.F. Goeller, T.F. Kirkwood, and R. Petruschell, 1977, Vol. II, Assessment of Security from Flooding. Prepared for the Netherlands Rijkswaterstaat. Protecting an Estuary from Floods a policy analysis, DC-20151336
          - DC-2015_1336-1.PDF
        - Van Weert, F. and R. Van Ek, 2012, Droge kost - Innoveren op droogte en watertekort, Deltares: Utrecht, DC-20151974
          - DC-2015_1974-1.PDF
        - Rijkswaterstaat, 1989, Ontwerpnota Stormvloedkering Oosterschelde Boek 1 Totaalontwerp deel 2, Rijkswaterstaat: Rotterdam, DC-20152029
          - DC-2015_2029-1.PDF
        - MIRT Zandhonger MKBA - hoofdrapport (WitBO 2013), DC-20151339
          - DC-2015_1339-1.PDF
        - Veraart, J.A. and R. Leemans, in prep., De haalbaarheid van een Rijn-Maas-Schelde Academie: een verkenning van nut en noodzaak, Kennis voor Klimaat / Provincie Zeeland: Wageningen, DC-20151977
          - DC-2015_1977-1.PDF
        - MIRT Zandhonger MER rapportage (WitBO 2013), DC-20151338
          - DC-2015_1338-1.PDF
        - Agenda biobased economy Zuidwest-Nederland ‘Agro meets chemistry’. Propositie naar topgebieden van Rijk en Europa 2020, Provincie Zeeland: Middelburg, DC-20151976
          - DC-2015_1976-1.PDF
        - Paape, A., J. Stuip, and W.A. Vernis, 1980, Hydraulic aspects of coastal structures: developments in hydraulic engineering related to the design of the Oosterschelde storm surge barrier in the Netherlands., Delft, Delft deel 2, DC-20152027
          - DC-2015_2027-1.PDF
        - Rijkswaterstaat, 1994, Design plan Oosterschelde Storm-surge barrier - Overall design and design philosophy, Rotterdam, A.A. Balkema, DC-20151333
          - DC-2015_1333-1.PDF
        - Rijkswaterstaat, 1989, Ontwerpnota Stormvloedkering Oosterschelde Boek 1 Totaalontwerp deel 1, Rijkswaterstaat: Rotterdam, DC-20152028
          - DC-2015_2028-1.PDF
        - Vlaams-Nederlandse Schelde Commissie. langetermijnvisie schelde-estuarium 18-januari 2001, DC-20152025
          - DC-2015_2025-1.PDF
        - Green Deal Biodiversiteit Oosterschelde–partnership en Rijksoverheid in Staatscourant - officiele bekendmakingen, Staatscourant: Den Haag. p. 1-3 Nr. 16781, DC-20151973
          - DC-2015_1973-1.PDF
        - Paape, A., J. Stuip, and W.A. Vernis, 1980, Hydraulic aspects of coastal structures: developments in hydraulic engineering related to the design of the Oosterschelde storm surge barrier in the Netherlands., Delft, Delft deel 1, DC-20152026
          - DC-2015_2026-1.PDF
        - Taal, M., Z.B. Wang, and J. Cleveringa, 2013, LTV Veiligheid en Toegankelijkheid G-13: Syntheseen conceptueel model. Basisrapport grootschalige ontwikkeling, Deltares / IMDC / Svasek Hydraulics BV / Arcadis: Delft., DC-20152023
          - DC-2015_2023-1.PDF
        - 1200163-006-VEB-0002 Deltares. Beleidsomslagpunten in het zuidwestelijk estuariumgebied, DC-20152024
          - DC-2015_2024-1.PDF
        - Van Zanten, E. and L. Adriaanse, 2008, Verminderd getij. Verkenning naar mogelijke maatregelen om het verlies van platen, slikken en schorren in de Oosterschelde te beperken. Hoofdrapport Rijkswaterstaat., Rijkswaterstaat., DC-20152021
          - DC-2015_2021-1.PDF
        - Tonnon, P.K., Mulder J.P.M., 2013. Voorlandsuppleties; een verkenning van een kansrijke optie voor een sedimentstrategie in de Zuidwestelijke delta. Deltares 1207694-002, DC-20152022
          - DC-2015_2022-1.PDF
        - Royal Haskoning, 2008, Toekomstprognose ontwikkeling intergetijdengebied Oosterschelde; doorbetaling naar effecten op veiligheid en natuurwaarden. Definitief rapport, DC-20152020
          - DC-2015_2020-1.PDF
        - Samenvatting_Kennisagenda Zuidwestelijke delta 2011-2012 (Veraart 2011), DC-20151308
          - DC-2015_1308-1.PDF
        - DP2013-2014 STAVASA Kennisagenda_DP ZWD mei 2013 (DP ZWD 2013), DC-20151304
          - DC-2015_1304-1.PDF
        - DP2013 Kennisagenda ZWD peildatum 14 december 2012 (DP ZWD 2012), DC-20151303
          - DC-2015_1303-1.PDF
        - Hydraulische randvoorwaarden primaire keringen (VenW 2007), DC-20151387
          - DC-2015_1387-1.PDF
        - DP2013 Kennisagenda peildatum 7 januari 2013 (DP ZWD 2013), DC-20151302
          - DC-2015_1302-1.PDF
        - waterverdelings en verziltingsvraagstukken in het hoofdwatersysteem in west- en midden-nederland, DC-20152078
          - DC-2015_2078-1.PDF
        - Braakhekke, W., A. Van Winden, G. Litjes, and Berkhuysen, 2008, Hoogtij voor Laag Nederland. Werken met de natuur voor een veilige en mooie delta, Wereld Natuur Fonds., DC-20152079
          - DC-2015_2079-1.PDF
        - De Vries, I, Sprengers, C. 2014. Waterinlaat Spijkenisse: waterinlaat naar Brielse Meer vanuit Oude Maas. Deltares, DC-20152076
          - DC-2015_2076-1.PDF
        - Stuyt, L.C.P.M., M.M.C. Hoogvliet, P.J.T. Van Bakel, J.A. Veraart, M.P.C.P. Paulissen, J. Delsman, and G.H.P. Oude Essink, 2012, Kansrijkheid van anders omgaan met zout (verziltingsmanagement), Alterra/Deltares/Bakelse Stroom: Wageningen, DC-20152077
          - DC-2015_2077-1.PDF
        - Vraag en Aanbod Zoetwater (KvK 2009), DC-20151380
          - DC-2015_1380-1.PDF
        - Stuurgroep Zuidwestelijke Delta, 2009, Zoet water Zuidwestelijke Delta. Een voorstel voor een regionale zoetwatervoorziening: Middelburg, DC-20152074
          - DC-2015_2074-1.PDF
        - Rijkswaterstaat Zeeland, 2012, Planstudie Waterkwaliteit Volkerak-Zoommeer, DC-20152075
          - DC-2015_2075-1.PDF
        - Van der Greft-van Rossum, J.G.M., Massop H.T.L., R.M.A. Wegman, and M.P.C.P. Paulissen, 2012, Droogte, verzilting en binnendijkse natuur in de Zuidwestelijke Delta. Analyse autonome ontwikkeling en effecten deltascenario’s, Alterra: Wageningen, DC-20152072
          - DC-2015_2072-1.PDF
        - Van Bakel, P.J.T., R.A.L. Kselik, C.W.J. Roest, and A.A.M.F.R. Smit, 2009, Review of crop salt tolerance in the Netherlands. p. 62, Alterra Report 1926, DC-20152073
          - DC-2015_2073-1.PDF
        - Deltaprogramma Zoetwater, 2013, Kansrijke strategieën voor zoet water Deltaprogramma Zoetwater Bestuurlijke Rapportage fase 3 Den Haag, DC-20152070
          - DC-2015_2070-1.PDF